ro-RO: Configurația componentelor electronice ale ukulelei: Acustic (fără componente electronice); Acustică-electrică (doză/preamplificator încorporat); Altele
vi: Cấu hình thiết bị điện tử Ukulele: Acoustic (không có thiết bị điện tử); Acoustic-electric (pickup/preamp tích hợp); Khác
ja: ウクレレ電装構成: アコースティック (電子パーツなし); エレクトリック・アコースティック (ピックアップ/プリアンプ内蔵); その他
nb: Elektronisk ukulele-konfigurasjon: Akustisk (ingen elektronikk); Akustisk-elektrisk (innebygd pickup/forforsterker); Annet
hr-HR: Ukulele elektronička konfiguracija: Akustični (bez elektronike); Elektroakustični (ugrađena zvučnica / pretpojačalo); Ostalo
cs: Konfigurace elektroniky ukulele: Akustická (bez elektroniky); Elektroakustická (vestavěný snímač / předzesilovač); Ostatní
bg-BG: Конфигурация на електрониката на укулелето: Акустична (без електроника); Електроакустична (вграден адаптер/предусилвател); Друга
pt-PT: Configuração eletrónica do ukulele: Acústico (sem eletrónica); Eletroacústico (pickup/pré-amplificador incorporado); Outro
zh-CN: 尤克里里电子配置: 原声（无电子元件）; 电箱（内置拾音器/前级）; 其他
el: Διαμόρφωση ηλεκτρονικών του ουκουλέλε: Ακουστικό (χωρίς ηλεκτρονικά); Ηλεκτροακουστικό (ενσωματωμένος μαγνήτης/προενισχυτής); Άλλο
sk-SK: Konfigurácia ukulele elektroniky: Akustické (bez elektroniky); Elektroakustické (vstavaný snímač/predzosilňovač); Iné
ru: Конфигурация электроники укулеле: Акустика (без электроники); Электроакустика (встроенный звукосниматель/предусилитель); Другое
tr: Ukulele elektronik konfigürasyonu: Akustik (elektronik yok); Akustik-elektro (dahili manyetik/preamp); Diğer
th: Ukulele การออกแบบอิเล็คทรอนิกส์: โปร่ง (ไม่มีระบบไฟฟ้า); โปร่งไฟฟ้า (มีพิกอัป/พรีแอมป์ในตัว); อื่นๆ
lt-LT: Ukulelės elektronikos konfigūracija: Akustinė (be elektronikos); Akustinė-elektrinė (įmontuotas garso nuėmėjas / pradinis stiprintuvas); Kita
de: Elektronikkonfiguration der Ukulele: Akustisch (keine Elektronik); Akustisch-elektrisch (integrierter Tonabnehmer/Vorverstärker); Andere
zh-TW: 烏克麗麗電子配置: 原聲 (無電子裝置); 電木 (內建拾音器/前置放大器); 其他
nl: Ukulele elektronica configuratie: Akoestisch (geen elektronica); Elektrisch-akoestisch (ingebouwde pickup/voorversterker); Anders
fr: Configuration électronique de l’ukulélé: Acoustique (aucune électronique); Électro-acoustique (capteur/préampli intégré); Autre
pt-BR: Ukulele configuração eletrônica: Acústico (sem componentes eletrônicos); Eletroacústico (captador/pré-amplificador embutido); Outro
it: Configurazione elettronica dell'ukulele: Acustico (senza componenti elettronici); Elettroacustico (pickup/preamplificatore integrato); Altro
sv: Ukulele elektronik konfiguration: Akustisk (ingen elektronik); Akustisk-elektrisk (inbyggd pickup/förförstärkare); Övrigt
en: Ukulele electronics configuration: Acoustic (no electronics); Acoustic-electric (built-in pickup/preamp); Other
ko: 우쿨렐레 전자장치 구성: 어쿠스틱(전자 장치 없음); 어쿠스틱 일렉트릭(내장 픽업/프리앰프); 기타
fi: Ukulelen elektroniikkakokoonpano: Akustinen (ei elektroniikkaa); Sähköakustinen (sisäänrakennettu mikrofoni/esivahvistin); Muu
es: Configuración electrónica del ukelele: Acústico (sin electrónica); Electroacústico (pastilla/preamplificador integrados); Otro
pl: Konfiguracja elektroniki ukulele: Akustyczne (brak elektroniki); Elektroakustyczne (wbudowany przetwornik/przedwzmacniacz); Inne
hu: Ukulele-elektronika konfigurációja: Akusztikus (elektronika nélkül); Akusztikus-elektromos (beépített hangszedő/előerősítő); Egyéb
da: Elektronikkonfiguration for ukulele: Akustisk (ingen elektronik); Akustisk-elektrisk (indbygget pickup/preamp); Andet
sl-SI: Konfiguracija elektronike ukuleleja: Akustična (brez elektronike); Akustično-električna (vgrajen odjemnik zvoka/predojačevalec); Drugo